臺灣臺北地方法院民事裁定
111年度聲字第511號
聲  請  人  陳雅卿  

相  對  人  合作金庫商業銀行股份有限公司

法定代理人  雷仲達  
上列當事人間聲請停止執行事件，本院裁定如下：
    主  文
聲請人供擔保新臺幣33萬5,833元後，本院111年度司執字第7736
1號損害賠償強制執行事件之強制執行程序，於本院111年度訴字
第4419號第三人異議之訴事件判決確定、和解或撤回起訴前應暫
予停止。
    理  由
一、按有回復原狀之聲請，或提起再審或異議之訴，或對於和解
    為繼續審判之請求，或提起宣告調解無效之訴、撤銷調解之
    訴，或對於許可強制執行之裁定提起抗告時，法院因必要情
    形或依聲請定相當並確實之擔保，得為停止強制執行之裁定
　　，強制執行法第18條第2 項定有明文。次按強制執行程序之
    停止，因停止之原因及範圍不同，可分整個執行程序之停止
    及個別執行程序之停止二種，前者係執行之停止原因發生後
　　，整個執行程序均不能續行，後者為執行之停止原因發生後
　　，僅對於執行債權之一部，共同債務人之一部，或執行標的
    物之一部之執行程序不能續行，即僅不許特定之執行程序而
    停止該程序而言(最高法院 82年度台抗字第588 號裁定意旨
    參照)。又法院依強制執行法第18 條第2 項定擔保金額而准
    許停止強制執行之裁定者，該項擔保係備供債權人因停止執
    行所受損害之賠償，其數額應依標的物停止執行後，債權人
    未能即時受償或利用該標的物所受之損害額，或其因另供擔
    保強制執行所受之損害額定之，非以標的物之價值或其債權
    額為依據（最高法院 91 年度臺抗字第 429 號裁判意旨參
    照）。
二、本件聲請意旨略以：聲請人就本院111年度司執字第77361號
    損害賠償執行事件(下稱系爭強制執行事件)，主張系爭強制
    執行事件所執行之標的中，新臺幣(下同)155 萬元之部分，
    非債務人之財產，而係聲請人因標會而併存於債務人之帳戶
    之款項，又聲請人與債務人為夫妻關係，就財產部分因未辦
    理任何登記，故應為法定財產制，依民法第1017條規定，夫
    或妻之財產分為婚前財產與婚後財產，由夫妻各自所有，不
    能證明為婚前或婚後財產者，推定為婚後財產；不能證明為
    夫或妻所有之財產，推定為夫妻共有。是系爭受執行帳戶內
    之存款，即便不能證明為夫或妻所有之財產，亦推定為夫妻
    共有，而非全部為債務人之財產。聲請人據此依強制執行法
    第15條規定提起本件異議之訴，倘不停止執行，將使聲請人
    受有不能回復之損害，爰依法聲請停止執行等語。
三、查聲請人以其向本院提起第三人異議之訴為理由，聲請裁定
    停止系爭強制執行事件之強制執行程序，經本院依職權調閱
    上開執行卷宗及本院111年度訴字第4419 號第三人異議之訴
    卷宗審究後，認聲請人聲請停止執行，核與強制執行法第18
    條第2 項規定相符，應予准許。茲審酌相對人因本件停止執
    行所受之可能損失，應係其未能即時就執行債權額155 萬元
    受償之此期間利息損害。而聲請人所提第三人異議之訴訴訟
    標的價額逾150 萬元，屬得上訴第三審案件，參考各級法院
    辦案期限實施要點規定，第一、二、三審通常程序審判案件
    之辦案期限分別為1年4個月、2年、1年，則該案審理期間約
    需4年4個月，即52 個月，其債權額按法定利率週年利率5％
    計算，相對人因停止執行而未能即時受償之利息損失約為33
    萬5,833 元（計算式：1,550,000元×5％÷12月×52月＝93萬3,4
    52 元，元以下四捨五入），是本院認聲請人供擔保金額以3
    3萬5,833 元為適當，聲請人為相對人提供前開擔保金額後
    ，方得停止執行。
三、爰依強制執行法第18條第2項，裁定如主文。
中　　華　　民　　國　　111 　年　　9 　　月　　16　　日
              民事第二庭    法　官　蒲心智
以上正本係照原本作成。
如不服本裁定應於送達後10日內向本院提出抗告狀，並繳納抗告
費新臺幣1,000元。　　　　　　　
中　　華　　民　　國　　111 　年　　9 　　月　　16　　日
                            書記官  潘惠敏